【裁判字號】    97,交聲,401
【裁判日期】    970430
【裁判案由】    聲明異議
【裁判全文】
臺灣彰化地方法院交通事件裁定         97年度交聲字第401號
移送機關  交通部公路總局台中區監理所彰化監理站
受處分人
即異議人  甲○○
上列受處分人因違反道路交通管理處罰條例案件，對於交通部公
路總局台中區監理所彰化監理站民國97年2月15日所為之處分（
彰監四字第裁64-I00000000號），聲明異議，本院裁定如下：
主  文
異議駁回。
    理  由
一、按處理違反道路交通管理事件，有關文書送達之程序，依行
    政程序法之規定；送達，不能依行政程序法第72條、第73條
    規定為之者，得將文書寄存送達地之地方自治或警察機關，
    並作送達通知書2份，一份黏貼於應受送達人住居所、事務
    所、營業所或其就業處所門首，另一份交由鄰居轉交或置於
    該送達處所信箱或其他適當位置，以為送達。前項情形，由
    郵政機關為送達者，得將文書寄存於送達地之郵政機關，違
    反道路交通管理事件統一裁罰基準及處理細則第5條、行政
    程序法第74條第1項、第2項，分別著有明文。
二、聲明異議意旨略以：異議人未曾收到違規通知單及郵局通知
    單，為此聲明異議。
三、經查，本件異議人即受處分人甲○○騎乘車牌碼號UAS-801
    號輕型機車，於民國94年7月29日12時15分許，在彰化縣員
    林鎮○○街與永安街口，與車牌號碼PF-1771號自用小客車
    發生碰撞，經警製作談話紀錄，異議人坦承無照駕駛肇事，
    有彰化縣警察局舉發違反道路交通管理事件通知單（下稱舉
    發通知單）、彰化縣警察局道路交通事故談話紀錄表在卷可
    憑，復為異議人所不否認，是異議人於前揭時、地之違規事
    實，堪予認定。異議人辯稱未曾收受舉發通知單，然本件舉
    發通知單於95年2月21日送達至異議人彰化縣員林鎮○○街
    124號之戶籍地址，並作送達通知書2份，一份黏貼於應受受
    達人住居所之門首，另一份置於該送達處所適當位置，並於
    同日寄存於員林三橋郵局等情，有彰化縣警察局員林分局送
    達證書、台灣郵政股份有限公司彰化郵局97年4月10日函附
    卷可參，而本件異議人自94年6月22日起即設籍在彰化縣員
    林鎮○○街124號，有異議人之個人基本資料查詢結果附卷
    可稽，且異議人聲明異議狀亦記載該址為住所地及送達處所
    ，有聲明異議狀可參。揆諸上開說明，上開舉發通知單業已
    合法送達於異議人。異議人聲明異議，為無理由，應予駁回
    。
據上論斷，應依道路交通案件處理辦法第19條，裁定如主文。
中    華    民    國    97    年    4     月    30    日
                  交通法庭法  官  林欣苑
以上正本證明與原本無異。
如不服本裁定，應於裁定送達後五日內向本院提出抗告狀 (須附
繕本 )。
中    華    民    國    97    年    4     月    30    日
                          書記官  楊筱惠


司法院資訊處製作；財團法人民間司法改革基金會備份。
